臺灣高等法院臺南分院刑事裁定　　　　 96年度交抗字第127號
抗　告　人　甲○○
上列抗告人因聲明異議案件，不服臺灣雲林地方法院中華民國96
年7月13日裁定（96年度交聲字第79號）提起抗告，本院裁定如
下：
    主  文
抗告駁回。
    理  由
一、抗告意旨略以：抗告人即受處分人因得到愛滋病，朋友不敢
    用抗告人，故擬以毒品自殺，當日一拿到毒品要返家時，途
    中為閃避一隻狗，而撞上安全島，當時伊並未施用毒品，如
    果 2天沒有施用毒品也要受裁罰，以後有毒品反應是否都要
    開公共危險的紅單，為此提起抗告等語。
二、原裁定則以：受處分人於95年11月24日16時40分駕駛6357-N
    W號自小客車，行經雲林縣虎尾鎮興南里雲158號公路竹圍80
    號前時，因撞上安全島後昏迷等情，為受處分人所不否認，
    受處分人於事發當日接受警詢時亦坦承其於同日16時許，在
    斗南交流道有施用毒品之情形，業經原審調閱臺灣雲林地方
    法院檢察署95年度偵字第5836號全卷，經核無誤，並有刑法
    第185條之3案件測試觀察紀錄表、道路交通事故現場圖各1
    紙、舉發通知單1張、照片2張等在卷可稽。則受處分人確有
    於施用毒品後之半小內駕駛汽車之情形，已堪予認定。至異
    議意旨稱本件道路交通事件業經檢察官偵查後為不起訴之處
    分，既已不成立公共危險罪，為何原處分機關仍可予以裁決
    處罰等語。惟查刑法第185條之3與道路交通管理處罰條例第
    35條第1項之構成要件有所不同。在服用毒品駕駛交通工具
    案件中，被告是否因服用毒品致不能安全駕駛汽車等動力交
    通工具，須佐以車輛之行進路線、是否發生事故及其他之客
    觀事實，以判斷之，不得以有服用毒品後駕車，即認定為已
    達「不能安全駕駛」之程度，逕以刑責相繩。至於道路交通
    管理處罰條例第35條第1項第2款規定，只要是吸食毒品後駕
    駛汽車，即可處以罰鍰及吊扣駕駛執照之處分，非以駕駛人
    已達到不能安全駕駛之程度為必要。故原審認依上開證據，
    已足以認定受處分人確有吸食毒品後駕駛汽車之違規事實，
    縱其刑事部分受不起訴之處分確定，仍須受行政裁罰。從而
    原處分機關以受處分人吸食毒品駕駛汽車，援引道路交通管
    理處罰條例第35條第1項第2款規定，裁處罰鍰新臺幣30,000
    元，並吊扣駕駛執照1年，並無不當。是本件異議為無理由
    ，應予駁回。
三、本院經核，原審裁定，認事用法，均無違誤。抗告意旨雖以
    上開情詞指摘原裁定不當。但查：抗告人雖提出臺灣雲林地
    方法院檢察署95年度偵字第5836號不起訴書處分書，但稽之
    該不起訴處分書所載，並未認定抗告人無施用毒品之情事；
    且本件事發後抗告人經警採尿送驗結果，確呈施用毒品之陽
    性反應，有台灣檢驗科投股份有限公司尿液檢驗報告附卷足
    憑，足認抗告人於駕車前確有施用毒品之行為；再觀之道路
    交通管理處罰條例第35條第1項第2款之規定，並非以駕駛人
    施用毒品後已達「不能安全駕駛」之程度為處罰之要件，即
    駕駛人只要有施用毒品後「駕駛汽車」之行為，即可依上開
    規定處以罰鍰及吊扣駕駛執照之處分，從而縱令抗告人施用
    毒品後尚未達「不能安全駕駛」之情事，而不得依刑法第18
    5條之3之規定科處「刑罰」，或抗告人當日係因閃避「動物
    」而撞及安全島，均與抗告人當日確有施用毒品，並有駕車
    之行為，而應依道路交通管理處罰條例第35條第1項第2款之
    規定予以裁罰無涉，抗告人所辯，自無足取。
四、綜上所述，抗告人抗告並無理由；原裁定以抗告人有上開違
    規之事實，原處分機關因而依道路交通管理處罰條例第35條
    第1項第2款規定，裁處罰鍰新臺幣30,000元，並吊扣駕駛執
    照1年，核無不當，爰將抗告人之聲明異議予以駁回，本院
    經核尚無不當。抗告人猶執前詞，指摘原裁定不當，並無理
    由，應予駁回。
五、據上論結，應依道路交通案件處理辦法第26條，刑事訴訟法
    第412條，裁定如主文。
中　　華　　民　　國　　96　　年　　8 　　月　　20　　日
                  刑事第四庭    審判長法　官　吳志誠
                                      法　官  羅心芳
                                      法　官  陳珍如
以上正本證明與原本無異。
不得再抗告。
　　　　　　　　　　　　　　　　　　　書記官　岑　玢
中　　華　　民　　國　　96　　年　　8 　　月　　20　　日
